臺灣高等法院臺南分院刑事裁定       
                                    110年度聲再字第126號
聲  請  人  甲○○
即受判決人          

上列聲請人即受判決人因違反性騷擾防治法案件，對於本院107
年度上易字第549號中華民國107年9月5日確定判決（原審案號：
臺灣臺南地方法院106年度易字第1721號；起訴案號：臺灣臺南
地方檢察署106年度偵字第10799號），聲請再審，本院裁定如下
：
    主  文
再審之聲請駁回。
    理  由
一、聲請意旨略以：
　㈠聲請人即受判決人甲○○因性騷擾案件，經臺灣臺南地方法院1
    07年度上易字第549號判決判處罪刑確定。該確定判決認定
    聲請人犯罪，是根據女方和證人聶男所述女方立即回頭拍打
    聲請人肩膀之重要情節大致相符，並經其他遊客當場協助指
    認，臺灣高等法院臺南分院判決認定聲請人無故自女方身後
    伸手觸摸女方臀部，聲請人不服原確定判決，故依法提出再
    審。　
　㈡發現新事實、新證據：
    當日在○○○牛排前有和女方擦肩而過，沒有停繼續走，然後
    女方又不知為何走到聲請人面前拍聲請人肩膀（面對面），
    聲請人走一、二步才停下來，然後女方轉身跟聲請人說剛剛
    捏她屁股，這時候並不在○○○牛排前，聲請人和女方爭執後
    ，就和女方和女方男友走回去○○○牛排店前報警等待警方，
    女方男友用手機報警，有說案發地點，然後女方又說在夜市
    門口等警方，到了夜市門口後聶男才出現，但女方卻向警方
    謊稱聶男在現場是跟著一起出來，誤導案情。警詢筆錄造假
    （因為沒人會說地下攤位編號，只會說xx攤位前）現場處理
    員警到夜市門口聽完女方和聶男敘述後，員警和女方進夜市
    內調查查無性騷擾捏臀摸臀發生，和聶男所說不符，沒有女
    方在偵查和一審所說的大聲喝斥○男拍打○男左肩並抓住○男
    左手根本不存在，是互告才去派出所作筆錄，聶男向員警說
    是轉頭看見女方拍打○男右肩還說兩次明顯和女方說法不同
    。不知為何變成另外一案女方親自到場報案（性騷擾，只錄
    口供未派員合法調查和查證，且警方筆錄撇清責任，沒有現
    場調查紀錄，是女方、聶男自己說的，和警方無關），員警
    隱瞞現場調查真相還在筆錄上作假（開頭複製貼上），員警
    就送分局，分局偵查佐未仔細調查就送地檢署，檢察官未仔
    細調查且違反倫理經驗法則亂起訴，法官未仔細調查，硬將
    警詢筆錄當證據，濫用自由心證推論亂判，與事實不符，警
    詢筆錄未合法調查，不能當證據。警詢筆錄不實，還是警方
    誤植（複製貼上做筆錄）沒人會說第000排第0格位置左右，
    誤導案情發生地點且警方未查證，問題之所在，未查證只錄
    口頭敘述，但偵查時聶男就清楚說出是豆干店前看見的，女
    方自己也將案情說出口，檢察官沒有仔細調查查證。法官亂
    取證據，濫用自由心證推論，違反倫理經驗證據法則，當日
    員警現場調查就是沒有女方說的捏臀摸臀，大聲喝斥拍○男
    左肩和抓住○男左手的事實，而且女方和聶男說的案發地點
    不同，員警隱瞞現場調查真相還在筆錄上作假（開頭複製貼
    上）。證據部分：1.聲請傳喚當日到夜市門口現場調查的員
    警。2.查110通聯紀錄。
　㈢聲請人因未發現前開事實或證據，致未主張該有利於己之情
    事，始被判處罪刑確定。為此，依法聲請再審，請明察並裁
    定准予開始再審。
二、按再審之聲請，經法院認為無再審理由者，以裁定駁回後，
    不得更以同一原因聲請再審，刑事訴訟法第434條第1項、第
    3項定有明文。所謂同一原因，係指同一事實之原因而言；
    是否同一事實之原因，應就重行聲請再審之事由及提出之證
    據方法，與已經實體上裁定駁回之先前聲請，是否完全相同
    予以判斷，若先後二次聲請之再審原因及其所提之證據方法
    相一致者，即屬同一事實之原因（最高法院109年度台抗字
    第1086號裁定意旨參照）。次按受理再審聲請之法院，應先
    審查再審之聲請是否具備合法條件，必再審之聲請合法，始
    能進而審究其再審之聲請有無理由（最高法院110年度台抗
    字第19號裁定意旨參照）。
三、經查：
（一）聲請人前因違反性騷擾防治法案件，經臺灣臺南地方法院
      以106年度易字第1721號判決判處拘役40日，並諭知易科
      罰金之折算標準，聲請人不服提起上訴，經本院於107年9
      月5日以107年度上易字第549號判決（下稱原判決），以
      上訴無理由駁回其上訴，原判決於107年9月5日確定在案
      ，有本院前開判決書、臺灣高等法院前案紀錄表附卷可憑
      。是本院就聲請人關於原判決之再審聲請，有管轄權，合
      先敘明。
（二）本件原確定判決認定聲請人犯性騷擾防治法第25條第1項
      之罪，所為之事實認定及得心證之理由，俱有卷內證據資
      料可證，係綜合調查所得之證據而為合理論斷，且並不違
      背證據法則、論理法則，係屬事實審法院採證認事，判斷
      證據證明力職權之適法行使。
（三）聲請人主張其係依據刑事訴訟法第420條第1項第6款規定
      聲請再審，然聲請人前已曾多次向本院聲請再審，本次聲
      請意旨關於被害人A女證述是否虛偽，聶男是否在場，及
      聶男證述關於事發經過與事發地點是否虛偽部分，於聲請
      人之前向本院提出再審聲請時，即曾加以主張，並經本院
      109年度聲再字第3號受理後，認為聲請人之聲請為無理由
      ，而裁定駁回被告再審之聲請，另聲請意旨關於警詢筆錄
      有無作假不實等部分，亦經本院110年度聲再字第80號受
      理後，認為聲請人之聲請為無理由，而裁定駁回被告再審
      之聲請，至聲請人本件所聲請調查之新證據，包括：聲請
      傳喚當日到夜市門口現場調查的警員、聲請查110通聯紀
      錄等，亦經聲請人先前向本院聲請再審時提出，並經本院
      109年度聲再字第75號受理後，認為聲請人之聲請為無理
      由，而裁定駁回被告再審之聲請，此均有上開裁定附卷可
      參。故聲請人本件重行聲請再審之事由、及提出之證據方
      法，與前經本院認無再審理由並以裁定駁回之先前聲請，
      已屬完全相同，自屬以實質相同之事由，更以同一原因聲
      請再審，其聲請再審之程序，顯然違背刑事訴訟法第434
      條第3項之規定，於法自有未合。　　
　四、綜上所述，聲請人以同一原因，重複聲請再審，違反刑事
      訴訟法第434條第3項之規定。聲請人上開聲請，為不合法
      ，且無從補正，應予駁回。又本件既經本院認聲請人之聲
      請是以業經本院駁回再審聲請之同一原因再為聲請，其程
      序違背規定，且無從補正，自無通知再審聲請人到場聽取
      意見之必要，併此指明。
據上論斷，依刑事訴訟法第434條第3項，裁定如主文。
中　　華　　民　　國　　110 　年　　11　　月　　9 　　日
                  刑事第四庭    審判長法　官  郭玫利    
                                      法　官  陳金虎   
                                      法　官  林臻嫺  
以上正本證明與原本無異。
不得抗告。
　　　　　　　　　　　　　　　　　　　書記官  楊宗倫　　
中　　華　　民　　國　　110 　年　　11　　月　　9 　　日